【裁判字號】    99,訴,982
【裁判日期】    990819
【裁判案由】    公共危險
【裁判全文】
臺灣高雄地方法院刑事判決               99年度訴字第982號
公  訴  人  臺灣高雄地方法院檢察署檢察官
被      告  甲○○
上列被告因公共危險案件，經檢察官提起公訴（99年度偵字第
9934號），被告於準備程序進行中就被訴事實為有罪之陳述，經
本院合議庭裁定改依簡式審判程序審理，判決如下：
    主  文
甲○○共同犯妨害公眾往來安全罪，處有期徒刑貳月，如易科罰
金，以新臺幣壹仟元折算壹日。
    事  實
一、甲○○、袁震旻（另經臺灣高雄地方法院檢察署檢察官為緩
    起訴處分）均明知騎乘機車在高雄市區道路，以闖紅燈、行
    駛快車道、霸佔車道、併排競速之方式行駛，足生交通往來
    之危險，竟於民國99年1 月2 日凌晨3 時許起，由甲○○騎
    乘車牌號碼770-ENP 號重機車搭載袁震旻，在高雄市○○區
    ○○路、五福路口，與其他姓名年籍均不詳之成年人所騎乘
    30餘部車號不詳之機車車隊，共同基於妨害公眾往來安全之
    犯意聯絡，沿高雄市○○區○○路來回競駛，並以行駛快車
    道、霸佔車道、併排競速之方式致生公眾往來交通之危險，
    迄同日清晨6 時許始解散作罷。嗣經警調閱路口監視錄影畫
    面，始循線查悉上情。
二、案經高雄市政府警察局新興分局報告臺灣高雄地方法院檢察
    署檢察官偵查起訴。
    理  由
一、本案被告甲○○所犯之罪，並非法定刑為死刑、無期徒刑或
    最輕本刑3 年以上有期徒刑之罪，亦非高等法院管轄第一審
    之案件，其於本院準備程序中就被訴事實已為有罪之陳述，
    本院乃裁定進行簡式審判程序。又簡式審判程序之證據調查
    ，依刑事訴訟法第273 條之2 規定，不受同法第159 條第1
    項審判外陳述排除之限制，再被告對於卷內之各項證據亦不
    爭執證據能力，故卷內所列之各項證據，自得作為證據，先
    予敘明。
二、上揭犯罪事實，業據被告甲○○於本院審理時坦承不諱，核
    與證人袁震旻於警詢、偵查中之證述均相符（見高雄市政府
    警察局新興分局警卷第4 頁反至第5 頁、99年度偵字第9934
    號偵卷第4 頁），復有監視錄影翻拍照片6 張、行車路線圖
    1 紙、車牌號碼770-ENP 號之車籍查詢基本資料詳細畫面1
    紙（見高雄市政府警察局新興分局警卷第8 頁至第12頁）在
    卷可稽，足認被告任意性自白與事實相符，本件事證明確，
    其犯行洵堪認定，應予依法論科。
三、按刑法第185 條第1 項之損壞或壅塞陸路或以他法致生往來
    之危險罪，採具體危險制，祇須損壞、壅塞或其他行為，足
    以造成公眾往來危險之狀態為己足，不以全部損壞、壅塞或
    發生實害為必要（最高法院79年度台上字第2250號判例參照
    ）。且所謂「他法」，係指除損壞、壅塞以外，其他凡足以
    妨害公眾往來通行之方法皆是，以併排競駛或一前一後飆車
    之方式在道路上超速行車，易失控撞及道路上之其他人、車
    或路旁建物，自足生交通往來之危險，當係上開法條之「他
    法」（最高法院94年度台上字第2863號判決參照）。查本件
    被告與袁震旻、其他姓名年籍均不詳之成年人，集結30餘部
    機車，併排競駛於前揭市區道路上，並沿途闖越紅燈、行駛
    快車道、霸佔車道，客觀上已足生交通往來之危險，是核其
    所為，係犯刑法第185 條第1 項之妨害公眾往來安全罪。次
    按意思之聯絡並不限於事前有所謀議，即僅於行為當時有共
    同犯意之聯絡者，亦屬之，且其表示之方法，亦不以明示通
    謀為必要，即相互間有默示之合致，亦無不可；又共同正犯
    之意思聯絡，原不以數人間直接發生者為限，即有間接之聯
    絡者，亦包括在內（最高法院73年台上字第2364號、77年台
    上字第2135號判例意旨參照）。查被告、袁震旻與其他姓名
    年籍均不詳之成年人，雖非自始即具有妨害公眾往來安全之
    犯意聯絡，惟逕自加入該飆車隊伍，並共同以前揭方式行駛
    於道路，顯見其加入該車輛隊伍之際，與該隊伍內成員已有
    默示合致之犯意聯絡，依上開說明，被告、袁震旻與其他姓
    名年籍均不詳之成年人，確有犯意聯絡及行為分擔，應論以
    共同正犯。爰審酌被告明知飆車行為將造成人車往來之交通
    危險，嚴重危害社會安寧秩序，仍為求一時剌激，參與飆車
    ，復審酌參與飆車之人，其行徑囂張，且飆車行為取締困難
    ，警察機關常需動用大批優勢警力以求有效遏阻，耗費之社
    會成本甚鉅，惟念其犯後坦承犯行，尚有悔悟，態度尚佳，
    及其犯罪之動機、目的、所生之危害程度等一切情狀，量處
    如主文所示之刑，並諭知易科罰金之折算標準，以資懲儆。
據上論斷，應依刑事訴訟法第273 條之1 、第299 條第1 項前段
，刑法第28條、第185 條第1 項、第41條第1 項前段，刑法施行
法第1 條之1 ，判決如主文。
本案經檢察官鄧藤墩到庭執行職務。
中    華    民    國    99    年    8     月    19    日
                  刑事第七庭    法  官  簡佩珺
以上正本證明與原本無異。
如不服本判決應於收受送達後十日內向本院提出上訴書狀，並應
敘述具體理由；其未敘述上訴理由者，應於上訴期間屆滿後二十
日內向本院補提理由書（均須按他造當事人之人數附繕本）「切
勿逕送上級法院」。
中    華    民    國    99    年    8     月    19    日
                                書記官  蕭家玲
附錄犯罪科刑法條：
中華民國刑法第185條
（妨害公眾往來安全罪）
損壞或壅塞陸路、水路、橋樑或其他公眾往來之設備或以他法致
生往來之危險者，處5 年以下有期徒刑，拘役或5 百元以下罰金
。
因而致人於死者，處無期徒刑或7 年以上有期徒刑。致重傷者，
處3 年以上10年以下有期徒刑。
第1 項之未遂犯罰之。

司法院資訊處製作；財團法人民間司法改革基金會備份。
